臺灣苗栗地方法院刑事判決
111年度訴字第416號
公  訴  人  臺灣苗栗地方檢察署檢察官
被      告  葉家琦



上列被告因加重詐欺等案件，經檢察官提起公訴（111年度偵緝
字第192號、111年度偵字第4783、5512號），因被告於本院準備
程序進行中，就被訴事實為有罪之陳述，經合議庭裁定由受命法
官獨任進行簡式審判程序，判決如下：
    主  文
乙○○犯如附表一各編號所示之罪，各處如附表一各編號「宣告罪
刑及沒收」欄所示之刑及沒收。所處如附表一編號二至三所示之
刑，應執行有期徒刑柒月。　　
　　犯罪事實
一、乙○○意圖為自己不法之所有，基於以網際網路對公眾散布而
    犯詐欺取財之犯意，於民國110年9月4日8時50分許前某時，
    在其位於苗栗縣○○鎮○市路0段00巷00號之住處內，以手機連
    接網際網路後，在社群網站Facebook公開張貼佯以販售AirP
    ods Pro二手藍芽耳機之訊息，吸引不特定人與之聯繫。嗣
    丁○○於110年9月4日8時50分許，瀏覽上開訊息後陷於錯誤，
    並與乙○○聯繫，約定以新臺幣（下同）3,200元之價格購買
    該二手藍芽耳機，並於同日10時44分許，匯款3,200元至乙○○名下中華郵政股份有限公司帳號00000000000000號帳戶（
    下稱郵局帳戶）內。詎乙○○收受前開款項後，竟寄送仿冒且
    無法使用之AirPods Pro藍芽耳機予丁○○，丁○○始悉受騙而
    報警查知上情。
二、乙○○受丙○○委託代練網路遊戲新楓之谷角色，因而取得丙○○
    所提供暱稱「深V開超D」角色之帳號及密碼，詎其竟意圖為
    自己不法之所有，基於非法以電腦製作不實財產權得喪紀錄
    得利，暨無故取得他人電腦電磁紀錄之犯意，於110年12月1
    6日17時許，在其上開住處內，以丙○○所交付之帳號、密碼
    登入遊戲後，隨即將角色「深V開超D」所擁有之虛擬寶物「
    口紅控制器標誌」（價值約3,000元）丟棄於地，並操作己
    有之角色「悠攸琦o」撿拾該寶物，以此不正方法將虛偽資
    料及不正指令輸入電腦設備以製作財產權之得喪紀錄，因而
    取得前開虛擬寶物之電磁紀錄此財產上不法利益，並致生損
    害於丙○○。　　
三、乙○○受甲○○委託代練網路遊戲新楓之谷角色，因而取得甲○○
    所提供新楓之谷帳戶「q2wr000000j5******」（詳卷）之帳
    號及密碼，詎其竟意圖為自己不法之所有，基於非法以電腦
    製作不實財產權得喪紀錄得利，暨無故取得他人電腦電磁紀
    錄之犯意，於110年12月27日7時57分許起至111年1月3日17
    時27分許止，在其上開住處內，以甲○○所交付之帳號、密碼
    登入遊戲後，將甲○○前開帳戶內角色所持有如附表二所示之
    虛擬寶物（價值合計約2,500元），接續出售予不詳之人，
    以此不正方法將虛偽資料及不正指令輸入電腦設備以製作財
    產權之得喪紀錄，因而取得前開虛擬寶物之電磁紀錄此財產
    上不法利益，並致生損害於甲○○。
四、案經丁○○、丙○○、甲○○分別訴由苗栗縣警察局竹南分局、新
    北市政府警察局新店分局及彰化縣警察局芳苑分局報告臺灣
    苗栗地方檢察署檢察官偵查起訴。
    理  由
一、證據能力： 　　
　　簡式審判程序之證據調查，依刑事訴訟法第273條之2規定，
    不受同法第159條第1項、第161條之2、第161條之3、第163
    條之1及第164條至第170條所規定證據能力認定及調查方式
    之限制，故卷內所列各項證據，均有證據能力，合先敘明。
二、認定事實所憑之證據及理由：
　　上揭犯罪事實，業據被告於審理中均坦承不諱（見本院卷第
    75、91頁），核與告訴人丙○○於警詢中暨告訴人丁○○、甲○○
    於警詢及偵訊中證述之情節相符（見偵字第506號卷第17至1
    8頁、第39頁，偵字第4783號卷第21至23頁，偵字第5512號
    卷第19至21頁、第25至26頁，偵緝卷第157頁），並有郵局
    帳戶交易明細1份、台新銀行匯款明細1紙、遊戲橘子數位科
    技股份有限公司函文暨函附資料3份、通聯調閱查詢單1紙、
    仿冒之AirPods Pro照片4張、通訊軟體對話擷圖2份、遊戲
    登入紀錄擷圖1張、遊戲橘子客服中心信件回覆擷圖1張附卷
    可稽（見偵字第506號卷第15頁、第26至33頁，偵字第4783
    號卷第25至36頁、第53頁，偵字第5512號卷第45至61頁），
    堪認被告上開任意性自白均與事實相符。從而，本案事證明
    確，被告犯行洵堪認定，皆應依法論科。
三、論罪科刑：
　㈠核被告如犯罪事實一所為，係犯刑法第339條之4第1項第3款
    之以網際網路對公眾散布而犯詐欺取財罪；如犯罪事實二、
    三所為，均係犯刑法第339條之3第2項之非法以電腦製作不
    實財產權得喪紀錄得利罪，暨刑法第359條之無故取得他人
    電腦電磁紀錄罪（起訴意旨所主張刑法第342條背信罪嫌部
    分，業經檢察官當庭更正予以刪除，見本院卷第77頁）。而
    起訴意旨就犯罪事實二、三部分，雖均未引用刑法第339條
    之3第2項規定予以論罪，然因被告所犯非法以電腦製作不實
    財產權得喪紀錄得利犯行，與其被訴無故取得他人電腦電磁
    紀錄犯行部分，既均屬有罪，並有後述裁判上一罪關係，核
    屬犯罪事實之一部擴張而為起訴效力所及，且因本院於審理
    過程中已告知被告上開罪名以供答辯（見本院卷第76至77頁
    ），而無礙被告防禦權之行使，是本院自得就此部分併予審
    理。
　㈡被告於犯罪事實三所載期間內，接續非法以電腦製作不實財
    產權得喪紀錄得利及無故取得他人電腦電磁紀錄之行為，係
    於密接之時、地所實施而侵害同一法益，足見其各行為之獨
    立性極為薄弱，且依一般社會健全觀念加以觀察，堪認其各
    行為在時間差距上難以強行分開，在刑法評價上以視為數個
    舉動之接續施行，合為包括之一行為予以評價較為合理，故
    應論以接續犯。又被告如犯罪事實二、三所為，均係以一行
    為觸犯上開數罪名，為想像競合犯，皆應依刑法第55條規定
    ，從一重處斷。再被告如犯罪事實一、二、三所示各次犯行
    間，犯意各別，行為互殊，應予分論併罰。
　㈢爰審酌被告具有工作能力，卻不思以正當途徑獲取財物，竟
    為貪圖不法利益，率於社群網站Facebook上張貼欲出售藍芽
    耳機之不實貼文而對公眾散布，並在告訴人丁○○與其聯繫後
    續行施用詐術致其陷於錯誤，因而詐取告訴人丁○○所匯3,20
    0元款項，迄今復未與告訴人丁○○達成和解並賠償所受損害
    ，所為甚屬不該。復考量被告為獲取不法利益，竟在受告訴
    人丙○○、甲○○委託，為渠等代練線上遊戲新楓之谷角色之際
    ，擅自輸入丟棄、撿拾、移轉或出售虛擬寶物之不實資料，
    藉此製作財產權之得喪變更紀錄，因而無故取得價值非低、
    且屬告訴人丙○○、甲○○所有之各該虛擬寶物電磁紀錄之財產
    利益，迄今亦未與告訴人丙○○、甲○○達成和解並賠償所受損
    害，所為應予非難。再參以被告曾因強制性交、販賣毒品、
    詐欺及侵占等案件經法院為科刑判決，此品行資料有臺灣高
    等法院被告前案紀錄表1份存卷可查，可見其素行非良。惟
    念被告犯後於審理中坦承犯行，態度尚可，兼衡其於審理中
    自陳學歷為大學肄業，入監前從事水電，家中無人需其扶養
    等語（見本院卷第92頁）之智識程度、家庭與生活狀況，暨
    各該告訴人於審理過程中向本院表達之刑度意見（見本院卷
    第23至27頁）等一切情狀，分別量處如主文所示之刑。末審
    諸被告就犯罪事實二、三部分所犯各罪之犯罪態樣、時間間
    隔、各罪依其犯罪情節所量定之刑及合併刑罰所生痛苦之加
    乘效果等情狀，定其應執行之刑如主文所示，以資警惕。
四、沒收部分：
　　按犯罪所得，屬於犯罪行為人者，沒收之；前二項之沒收，
    於全部或一部不能沒收或不宜執行沒收時，追徵其價額。刑
    法第38條之1第1項前段、第3項分別定有明文。查被告就犯
    罪事實一所詐得之3,200元；就犯罪事實二所取得之「口紅
    控制器標誌」此虛擬寶物財產利益；就犯罪事實三所取得如
    附表二各編號所示之虛擬寶物財產利益，均為其犯罪所得，
    而為貫徹任何人均不能保有犯罪所得之立法原則，本院自應
    依前揭規定對之分別宣告沒收，並於全部或一部不能沒收或
    不宜執行沒收時，追徵其價額。至於宣告多數沒收情形，既
    非數罪併罰，自應依刑法第40條之2第1項規定，併執行之。
據上論斷，應依刑事訴訟法第273條之1第1項、第299條第1項前
段，刑法第339條之3第2項、第339條之4第1項第3款、第359條、
第55條、第51條第5款、第38條之1第1項前段、第3項、第40條之
2第1項，刑法施行法第1條之1第1項，判決如主文。
本案經檢察官林圳義提起公訴，檢察官陳昭銘到庭執行職務
中　　華　　民　　國　　111 　年　　10　　月　　4 　　日
                  刑事第四庭    法  官  朱俊瑋　　
以上正本證明與原本無異。
如不服本判決應於收受判決後20日內向本院提出上訴書狀，並應
敘述具體理由。其未敘述上訴理由者，應於上訴期間屆滿後20日
內向本院補提理由書( 均須按他造當事人之人數附繕本) 「切勿
逕送上級法院」。告訴人或被害人如對本判決不服者，應具備理
由請求檢察官上訴，其上訴期間之計算係以檢察官收受判決正本
之日期為準。　　
   　　　　　　　               書記官　鄭雅雁
中　　華　　民　　國　　111 　年　　10　　月　　4 　　日
附錄本案論罪科刑法條：
中華民國刑法第339條之3
（違法製作財產權紀錄取得他人之物之處罰）
意圖為自己或第三人不法之所有，以不正方法將虛偽資料或不正
指令輸入電腦或其相關設備，製作財產權之得喪、變更紀錄，而
取得他人之財產者，處7年以下有期徒刑，得併科70萬元以下罰
金。
以前項方法得財產上不法之利益或使第三人得之者，亦同。
前二項之未遂犯罰之。
中華民國刑法第339條之4
犯第339條詐欺罪而有下列情形之一者，處1年以上7年以下有期
徒刑，得併科1百萬元以下罰金：
一、冒用政府機關或公務員名義犯之。
二、三人以上共同犯之。
三、以廣播電視、電子通訊、網際網路或其他媒體等傳播工具，
    對公眾散布而犯之。
前項之未遂犯罰之。
中華民國刑法第359條
無故取得、刪除或變更他人電腦或其相關設備之電磁紀錄，致生
損害於公眾或他人者，處5年以下有期徒刑、拘役或科或併科60
萬元以下罰金。
【附表一】
編號 犯罪事實 罪刑  一 犯罪事實一 乙○○以網際網路對公眾散布而犯詐欺取財罪，處有期徒刑壹年壹月。未扣案犯罪所得新臺幣參仟貳佰元沒收，於全部或一部不能沒收或不宜執行沒收時，追徵其價額。 二 犯罪事實二  乙○○犯非法以電腦製作不實財產權得喪紀錄得利罪，處有期徒刑肆月。未扣案犯罪所得即網路遊戲「新楓之谷」虛擬寶物「口紅控制器標誌」之財產上利益沒收，於全部或一部不能沒收或不宜執行沒收時，追徵其價額。  三 犯罪事實三  乙○○犯非法以電腦製作不實財產權得喪紀錄得利罪，處有期徒刑肆月。未扣案犯罪所得即如附表二各編號所示虛擬寶物之財產上利益沒收，於全部或一部不能沒收或不宜執行沒收時，追徵其價額。 

【附表二】
編號 虛擬寶物名稱 數量 1 大家的演唱會椅子 1個 2 龍神的椅子 1個 3 扇子 1個 4 Last不速之客短劍（STR） 1個 5 TheVIP短劍（LUCK） 1個 6 TheVIP短劍 1個 7 神秘冥界幽靈調節器 1個 8 波賽頓雙刀 1個 9 頂級培羅德戒指 2個 10 頂級培羅德烙印墜飾 2個 11 強力的魔性戒指 2個 12 頂級培羅德腰帶 1個 13 完美回真卷軸50％ 1個 14 信玄 1個 15 魔性的戒指 1個 16 太陽的椅子 2個 17 貓咪的玩具 1個 18 摩天輪椅子 1個